臺灣高雄地方法院刑事判決　　　　　　 96年度簡上字第781號
上　訴　人　臺灣高雄地方法院檢察署檢察官
被　　　告　乙○○
上列上訴人因被告傷害等案件，不服本院高雄簡易法庭中華民國
96 年7月13日96年度簡字第3787號簡易處刑判決（聲請簡易判決
處刑案號：96年度偵字第15572 號），提起上訴，本院管轄之第
二審合議庭判決如下：
    主  文
原判決撤銷。
乙○○犯毀損他人物品罪，處拘役參拾日，如易科罰金，以新臺
幣壹仟元折算壹日；減為拘役拾伍日，如易科罰金，以新臺幣壹
仟元折算壹日。又犯傷害罪，處有期徒刑參月，如易科罰金，以
新臺幣壹仟元折算壹日；減為有期徒刑壹月又拾伍日，如易科罰
金，以新臺幣壹仟元折算壹日。
    事  實
一、乙○○與丙○○○為鄰居之關係，惟因停車問題而對丙○○
    ○心生不滿。民國96年4 月15日19時35分許，乙○○因與配
    偶發生爭執，而隨手將家中之DVD 放映機拋往門外之際，因
    見丙○○○所有之車牌號碼C9-4882 號自用小客車適停放在
    高雄縣大寮鄉○○路3 之33號前，乃萌生毀損犯意，拾起前
    開放映機（聲請簡易判決處刑書及原審判決書均誤載為「不
    明物體」）猛力拍打前開小客車之後行李箱蓋，致令該部位
    鈑金凹陷、烤漆剝落，而生損害於丙○○○。及見丙○○○
    聽聞他人電話轉告而外出查看後，轉頭欲進入住處，復另萌
    傷害之犯意，先擅闖入丙○○○住處（無故侵入住宅部分未
    據告訴）將丙○○○拉出屋外，繼而出手毆擊丙○○○之頭
    部、左肩等處，致丙○○○受有頭部外傷、顏面挫傷瘀腫（
    聲請簡易判決處刑書及原審判決書均漏載此）、右眼球頓挫
    傷併眼瞼瘀傷及眼內血、左上臂挫傷等傷害。
二、案經丙○○○訴由高雄縣政府警察局林園分局報請臺灣高雄
    地方法院檢察署檢察官偵辦後，聲請逕以簡易判決處刑。
    理  由
壹、證據能力部分
    證人即告訴人丙○○○之警詢中陳述，及證人黃素絹、林楊
    素娥於警詢中之證述，與卷附建佑醫院診斷證明書3 份，均
    業經被告乙○○同意作為證據使用。本院審酌前開證人於警
    詢所為陳述及前開書面作成時之狀況，俱認為適當，依刑事
    訴訟法第159 條之5 第1 項，應有證據能力。
貳、實體部分
一、上開犯罪事實，業據被告於本院審理時坦承不諱，核與證人
    即告訴人丙○○○之警詢中陳述，及證人黃素絹、林楊素娥
    警詢中陳述（林楊素娥另有偵查中證述）相符，並有建佑醫
    院診斷證明書3 份及車損照片4 張附卷可佐，足見被告之自
    白與事實相符，可堪作為認定犯罪事實之依據，本件事證明
    確，被告各該犯行，均至堪認定。
二、核被告所為，係犯刑法第354 條之毀損他人物品罪及同法第
    277 條第1 項之傷害罪。又被告所犯前開2 罪間，犯意各別
    、行為互殊，應分論併罰。
三、原審之判決，固非無見。惟原審未及適用96年7 月16日施行
    之中華民國九十六年罪犯減刑條例，尚有未合。檢察官援告
    訴人之請求，上訴指責原審量刑過輕，雖屬無理由，然原審
    判決既有前開不當之處，自應由本院將原判決撤銷改判。
四、本院審酌被告（於為本案犯行之際）身為員警，且與告訴人
    為鄰居關係，竟不知守法慎行、與鄰居和睦相處，竟僅因細
    故即使用暴力以對，致使告訴人受有財物損失及人身傷害，
    實係屬不該，惟念被告前無犯罪前科紀錄，有臺灣高等法院
    被告前案紀錄表1 份在卷可按，且於本院審理中已知全然坦
    承犯行等一切情狀，爰量處如主文第2 項所示之刑；另並斟
    酌被告教育程度為高職畢業、家庭經濟小康各節（此2 部分
    參見警卷調查筆錄受詢問人欄），諭知易科罰金之折算標準
    。末被告所犯本案之時間點，在96年4 月24日前，且合於中
    華民國九十六年罪犯減刑條例所定之減刑條件，爰依該條例
    減其宣告刑二分之一，並諭知易科罰金之折算標準。
據上論斷，依刑事訴訟法第455 條之1 第1 項、第3 項、第369
條第1 項前段、第364 條、第299 條第1 項前段，刑法第354 條
、第277 條第1 項、第41條第1 項前段，刑法施行法第1 條之1
，中華民國九十六年罪犯減刑條例第2 條第1 項第3 款、第7 條
，判決如主文。
本案經檢察官甲○○到庭執行職務。
中　　華　　民　　國　　96　　年　　10　　月　　12　　日
                  刑事第十四庭  審判長法　官  陳玉聰
                                      法  官  楊淑珍
                                      法  官  莊珮吟
以上正本證明與原本無異。
本判決不得上訴。
中　　華　　民　　國　　96　　年　　10　　月　　12　　日
                                      書記官  王淑娟
◎附錄本案所犯法條：
《刑法第354 條》
毀棄、損壞前二條以外之他人之物或致令不堪用，足以生損害於
公眾或他人者，處2 年以下有期徒刑、拘役或500 元以下罰金。
《刑法第277 條第1 項》
傷害人之身體或健康者，處3 年以下有期徒刑、拘役或1000元以
下罰金。
《刑法施行法第1 條之1 》
中華民國94年1 月7 日刑法修正施行後，刑法分則編所定罰金之
貨幣單位為新臺幣。
94年1 月7 日刑法修正時，刑法分則編未修正之條文定有罰金者
，自94年1 月7 日刑法修正施行後，就其所定數額提高為30倍。
但72年6 月26日至94年1 月7 日新增或修正之條文，就其所定數
額提高為3 倍。
